---
title: "BCRPData"
author: "Jorge Castillo"
date: "2022-08-30"
output: pdf_document
urlcolor: blue
---

## BCRPData

La Base de Datos de Estadísticas del BCRP (BCRPData) proporciona interfaces API para consultar series estadísticas desde otras aplicaciones web. [Mayor información aquí](https://estadisticas.bcrp.gob.pe/estadisticas/series/ayuda/api).

## Metadatos de series

El BCRP coloca a disposición del público los metadatos de las series estadísticas que difunde. [Mayor información aquí](https://estadisticas.bcrp.gob.pe/estadisticas/series/ayuda/metadatos).

```{r metadata, warning=FALSE, echo=FALSE, message=FALSE}
#install.packages("dplyr")
library(dplyr)
#install.packages("kableExtra")
library(kableExtra)

metadata <- read.csv(url("https://estadisticas.bcrp.gob.pe/estadisticas/series/metadata"),
                     sep=";")

metadata[, c(1, 4, 11, 12)] %>%
  rename("Código de serie"="Código.de.serie",
         "Nombre de serie"="Nombre.de.serie",
         "Inicio"="Fecha.de.inicio",
         "Fin"="Fecha.de.fin") %>%
  head(15) %>%
  kbl(booktabs=T) %>%
  kable_styling(position="center", latex_options=c("hold_position"))
```

Se utiliza el código de serie para consultar los datos a través de la API.

## Usando R

### Librerías

```{r packages_r, warning=FALSE}
#install.packages("httr")
library(httr)
#install.packages("jsonlite")
library(jsonlite)
```

### Función para consultar datos

```{r bcrp_data_r}
bcrp_data <- function(serie, inicio, fin){
  
  # Establecer consulta
  periodo <- paste("/", inicio, "/", fin, sep="")
  url <- paste("https://estadisticas.bcrp.gob.pe/estadisticas/series/api/",
               serie,
               "/json",
               periodo,
               sep="")
  
  # Consulta de datos
  serie_api <- GET(url)
  serie_json <- fromJSON(rawToChar(serie_api$content))
  serie_df <- as.data.frame(serie_json$periods)
  names(serie_df)[1] <- "Fecha"
  names(serie_df)[2] <- as.character(serie_json$config$title)
  return(serie_df)
  
}
```

### Ejemplo

```{r serie_r, eval=FALSE}
fecha_inicio <- "2017-01"
fecha_fin <- "2022-08"
pbi <- "PN01770AM"

bcrp_data(pbi, fecha_inicio, fecha_fin)
```

```{r serie_muestra_r, echo=FALSE}
fecha_inicio <- "2017-01"
fecha_fin <- "2022-08"
pbi <- "PN01770AM"

bcrp_data(pbi, fecha_inicio, fecha_fin) %>%
  head() %>%
  kbl(booktabs=T) %>%
  kable_styling(position="center", latex_options=c("hold_position"))
```

## Usando Python

### Librerías

```{python packages_python, warning=FALSE}
import requests
import pandas as pd
```

### Función para consultar datos

```{python bcrp_data_python}
def bcrp_data(serie, inicio, fin):
  
  # Establecer consulta
  periodo = '/'+inicio+'/'+fin
  url = 'https://estadisticas.bcrp.gob.pe/estadisticas/series/api/'+serie+'/json'+periodo
  
  # Consulta de datos
  serie_api = requests.get(url)
  serie_json = serie_api.json()
  
  serie = serie_json.get('config')['series'][0]['name']
  periodos = serie_json.get('periods')
  
  valores = []
  for p in periodos:
    values = p['values']
    for v in values:
      v = float(v)
      valores.append(v)
  fechas = []
  for p in periodos:
    name = p['name']
    fechas.append(name)
  
  serie_dic = {"Fecha":fechas, str(serie):valores}
  serie_df = pd.DataFrame(serie_dic)
  return(serie_df)
```

### Ejemplo

```{python serie_python, eval=FALSE}
fecha_inicio = '2017-01'
fecha_fin = '2022-08'
pbi = 'PN01770AM'

bcrp_data(pbi, fecha_inicio, fecha_fin)
```

```{python serie_muestra_python, echo=FALSE}
fecha_inicio = '2017-01'
fecha_fin = '2022-08'
pbi = 'PN01770AM'

bcrp_data(pbi, fecha_inicio, fecha_fin).head()
```
